---
title: "Incidentes en Cincinnati \U0001F480\U0001F525"
output:
  html_document:
    df_print: paged
authors: Rognon & Duarte & Berros
---

# Estudio de un Conjunto de Datos que Representa Eventos Infrecuentes y la Viabilidad de la Distribución Poisson Para su Modelado

El presente trabajo se propone estudiar un conjunto de datos con los incidentes atendidos por el departamento de bomberos de una gran urbe contemporánea para ver hasta qué punto estos se adecuan a la idea inicial que podríamos de tener. A saber, que en su mayoría son eventos excepcionales y por tanto es tentador pensar que son bien modelados por la distribución del títutlo. 

Siguiente el consejo de la docente, añadimos también el estudio a través de la distribución binomial negativa, que en su concepción heurística también se plantea como ideal para modelar esta clase de sucesos. 

## Preparamos los Datos para su Estudio

Cargamos algunas librerías útiles:

```{r}
library(MASS, pos = "package:base") # WARNING: Import before tidyverse to keep dplyr's `select`
library(tidyverse)
library(lubridate, pos = "package:base")
library(glue)
library(here)
library(knitr)
```

Leemos el dataset, bajado de [acá](https://data.cincinnati-oh.gov/Safer-Streets/Cincinnati-Fire-Incidents-CAD-including-EMS-ALS-BL/vnsz-a3wp/data):

```{r}
read_dataset <- function(fn) {
  read_csv(fn) %>%
  rename(
    incident_type = CFD_INCIDENT_TYPE_GROUP,
    incident_time = CREATE_TIME_INCIDENT) %>%
    # Reemplazamos NA con "NULL" para poder seleccionar los incident_type con
    # valor faltante más tarde:
    mutate(incident_type = map_chr(incident_type,
                                   ~ifelse(is.na(.x), "NULL", .x)))  
}

count_incidents_per_type <- function(df) {
  df %>% count(incident_type) %>% arrange(-n)
}

fn <- here("data/Cincinnati_Fire_Incidents__CAD___including_EMS__ALS_BLS_.csv")
full_incidents <- read_dataset(fn)
n_per_incident_type <- count_incidents_per_type(full_incidents)

# Uncomment to print the list of incident types and their frequency:
# kable(n_per_incident_type) 
```

Lo que nos interesa es separar las llamadas según su tipo y ver la frecuencia de cada tipo, para eso por lo pronto las contamos, considerando que el período de los registros abarca unos tres años. 

### Tabla con los Primeros 30 Tipos de Incidente y su Frecuencia

`r kable(n_per_incident_type[1:30, ])`

## Preparamos una Función que Analiza la Muestra para el Tipo de Evento Seleccionado Según Ambas Distribuciones

```{r}
keep_incidents_of_type <- function(chosen_type) {
  full_incidents %>%
    select(incident_type, incident_time) %>%
    filter(incident_type == chosen_type) %>%
    select(incident_time) %>%
    mutate(incident_time = as.POSIXct(incident_time,
                                      format = "%m/%d/%Y %I:%M:%S %p",
                                      tz = "UTC")) %>%
    mutate(incident_day = floor_date(incident_time, "day"))
}

compare_poisson_and_bn_for_incident_type <- function(chosen_incident_type) {
  chosen_incidents <- keep_incidents_of_type(chosen_incident_type)

  daily_incidents_count <-
    chosen_incidents %>%
    count(incident_day) %>%
    select(n)

  # Agregamos los días sin llamadas (días que no aparecen en el dataset)
  # como filas de ceros:
  max_day <- max(chosen_incidents$incident_day)
  min_day <- min(chosen_incidents$incident_day)
  total_days <- max(as.integer(max_day - min_day), nrow(daily_incidents_count))
  missing_days <- total_days - nrow(daily_incidents_count)
  
  daily_incidents_count <-
    rbind(tibble(n = rep(0, missing_days)), daily_incidents_count) %>%
    mutate(n = as.integer(n))

  # Frecuencia de frecuencias: contamos cuántos días tienen 0 llamadas,
  # cuántos días tienen 1 llamada, ...
  daily_incidents_freq <-
    daily_incidents_count %>%
      count(n) %>%
      rename(count = nn) %>%
      mutate(
        density = count / nrow(daily_incidents_count),
        density_type = "empirical") %>%
      select(n, density_type, density)

  # Safety check:
  assertthat::assert_that((near(sum(daily_incidents_freq$density), 1)))
  
  # Asumiendo distribución Poisson, estimamos el parámetro como la media muestral:
  lambda_estimate <- mean(daily_incidents_count$n)

  # Ajustamos el número de incidentes diario con la distribución Binomial Negativa
  # para comparar con la Poisson:
  fit <- fitdistr(daily_incidents_count$n, densfun = "negative binomial")
  bn_size_estimate <- fit$estimate[["size"]]
  # Obs: El parámetro "mu" de la parametrización alternativa de la distribución
  # BN se estima igual que el lambda de Poisson, con la media muestral.
  bn_mu_estimate <- lambda_estimate

  max_n <- max(daily_incidents_count$n)
  min_n <- min(daily_incidents_count$n)

  # Juntamos las densidades esperadas por Poisson y BN para cada n observado
  # para luego comparar con la densidad empírica:
  compute_density <- function(n, density_type, density_function) {
    if (density_type == "poisson") {
      density_function(n, lambda = lambda_estimate)
    } else if (density_type == "negative_binomial") {
      density_function(n, size = bn_size_estimate, mu = bn_mu_estimate)
    } else {
      stop(glue("I don't know how to compute density for type: {density_type}"))
    }
  }
  
  probabilities_per_n <-
    cross_df(list(
    n = seq(min_n, max_n),
    density_type = c("poisson", "negative_binomial"))) %>%
    mutate(
      density_function = map(density_type,
                             ~ifelse(.x == "poisson", dpois, dnbinom)),
      density = pmap_dbl(list(n, density_type, density_function),
                         compute_density)) %>%
    select(n, density_type, density)
  
  probabilities_per_n <- rbind(probabilities_per_n, daily_incidents_freq)
  
  # Sumamos las curvas de densidad Poisson y BN al gráfico de la empírica:
  poisson_color <- "ForestGreen"
  bn_color <- "IndianRed"
  empirical_color <- "#444444"
  
  fig <-
    probabilities_per_n %>%
    ggplot() +
    aes(x = n, y = density, color = density_type) +
    geom_point(alpha = .7) +
    geom_line() +
    scale_color_manual(values = c(empirical_color, bn_color, poisson_color)) +
    labs(
      title = glue("Número de '{chosen_incident_type}' por día"),
      subtitle = "Ajuste de la distribución empírica con Poisson y Binomial Negativa",
      y = "Densidad",
      x = glue("Número de llamadas"))
  
  return (list(
    probabilities_per_n = probabilities_per_n,
    fig = fig
  ))
}
```

# Corremos la comparación para todos los tipos de incidentes del dataset:

```{r}
for (incident_type in n_per_incident_type$incident_type) {
  print(glue("Working with: {incident_type}"))
  comparison <- compare_poisson_and_bn_for_incident_type(incident_type)
  
  # Sanitize the incident type for the plot filename:
  name <- str_to_lower(incident_type)
  name <- str_replace_all(name, " ", "_")
  name <- str_replace_all(name, "/", "-")
  
  filename <- here(glue("results/{name}.png"))
  ggsave(filename, comparison$fig, width = 10, height = 6)
  
  print(comparison$fig)
}
```












