---
title: "Bootstrap Estimador"
output: html_document
---

```{r setup, include=FALSE}
knitr::opts_chunk$set(echo = TRUE)
```
Veamos la consistencia del estimador. Construimos una sucesion de estimadores de lambda con los n primeros valores de la muestra para n a de 20 hasta el tamaño de la muestra. Comparamos esos valores a la estimacion de lambda sobre toda la muestra, tomada como el valor real del párametro.

```{r}
library(knitr)
knit("informe-cincinnati.Rmd",tangle=TRUE)
source("informe-cincinnati.R")

set.seed(42)
muestra<-sample(daily_incidents$n,length(daily_incidents$n),replace = FALSE)
delta_values<-c()
for (i in 20:length(daily_incidents$n)){
  delta_values<-c(delta_values,mean(mean(muestra[1:i])))
}

ggplot()+
  geom_point(aes(x=20:length(daily_incidents$n),y=delta_values,colour="Sucesion de estimadores"))+
  geom_hline(yintercept=lambda_est,colour="blue")+
  labs(title="Consistencia del estimador", x="n", y="Estimaciones")+
  theme(legend.position = "none")

```


Estudiemos la distribucion del estimador. Generamos por bootstrap una muestra de N estimaciones del parametro de Poisson

```{r}
dist_estimador_boot<-function(N){
  set.seed(42)
  estim_values<-c()
  for (i in 1:N){
    muestra<-sample(daily_incidents$n,length(daily_incidents$n),replace=TRUE)
    estim_values<-c(estim_values,mean(muestra))
  }
  return(estim_values)
}

muestra_estim<-dist_estimador_boot(10000)

fig<-ggplot()+
      geom_density(aes(x=muestra_estim),color="RoyalBlue")+
      labs(title = paste("Funcion de probabilidad de la muestra de estimador de Poisson con N=",10000),x="")
print(fig)
```

La esperanza y la varianza del estimador estimadas sobre la muestra de valores obtenidas por Bootstrap son:

```{r}
paste("Esperanza=",mean(muestra_estim))
paste("Estimacion de lambda:",lambda_est)

paste("Varianza=",var(muestra_estim))
paste("Cota de Rao-Cramer calculada con la estimacion de lambda=",lambda_est/length(daily_incidents$n))
```
Si la estimacion de lambda es correcta, se ve que el estimador es insesgado y alcanza la cota de Rao Cramer. Se ve IMVU.

Veamos si el estimador es asintóticamente normal y eficiente. Comparamos la distribución empírica del estimador a una normal cuya esperanza es la estimacion de lambda y cuya varianza es la cota de Rao Cramer calculada con la estimación de lambda.

```{r}

dist_asint<-function(N){
  estim_values<-dist_estimador_boot(N)
  fig<-ggplot()+
      geom_density(aes(x=estim_values,color="Empírica"))+
      stat_function(aes(x=c(min(estim_values),max(estim_values)),color="Normal"),fun=dnorm,args=list(mean=lambda_est,sd=sqrt(lambda_est/length(daily_incidents$n))))+
    labs(title = paste("Densidad empírica del estimador con N=",N,"y la normal"), color="Densidad",x="")
return(fig)
}
  
print(dist_asint(1000))
print(dist_asint(10000))
print(dist_asint(50000))


```

El estimador se ve asintóticamente normal y eficiente.
